臺灣高等法院臺南分院刑事判決　　　　100年度上訴字第961號
上　訴　人　臺灣嘉義地方法院檢察署檢察官
被　　　告　湯順建
指定辯護人　本院公設辯護人　簡松柏
上列上訴人因被告毒品危害防制條例案件，不服臺灣嘉義地方法
院100年度訴字第402號中華民國100年7月20日第一審判決（起訴
案號：臺灣嘉義地方法院檢察署100年度偵字第495號），提起上
訴，本院判決如下：
    主  文
原判決撤銷。
湯順建犯如附表編號1至7所示之販賣第二級毒品罪、編號8至11
所示之轉讓禁藥罪，均累犯，各處如附表編號1至11所示之刑。
應執行有期徒刑陸年，沒收部分併執行之。
    事  實
一、湯順建前因詐欺案件，經臺灣嘉義地方法院97年度嘉簡字第
    412號判決判處有期徒刑5月，如易科罰金，以新臺幣（下同
    ）1,000元折算1日確定，再因公共危險案件，經臺灣嘉義地
    方法院97年度交訴字第44號判決判處有期徒刑7 月，經上訴
    後，由本院以97年度交上訴字第1047號判決上訴駁回，再經
    上訴最高法院，由最高法院98年度臺上字第273 號判決上訴
    駁回確定，復因施用毒品案件，經臺灣嘉義地方法院97年度
    嘉簡字第1264號判決判處有期徒刑5 月確定，與前揭公共危
    險案件經裁定應執行有期徒刑11月確定，再與上開詐欺案件
    接續執行，於民國98年11月9 日縮刑期滿執行完畢，翌日出
    監。
二、湯順建明知安非他命屬毒品危害防制條例第2條第2項第2 款
    所列管之第2 級毒品，並經中央衛生主管機關明令公告為禁
    藥，依法均不得持有、轉讓、販賣，竟基於販賣第二級毒品
    安非他命以營利之犯意，以其所有門號0000000000號之行動
    電話作為聯絡毒品交易之工具，分別於如附表編號1至7所示
    之時間、地點，先後販賣第二級毒品安非他命予如附表編號
    1至3所示之童永承（62年1月8日生）、如附表編號4、5所示
    之伍佳偉（72年1 月30日生）、如附表編號6、7所示之侯順
    溢（71年9 月15日生）；湯順建另基於轉讓經主管機關明令
    公告為禁藥之第二級毒品安非他命之犯意，分別於如附表編
    號8 至11所示之時間、地點，亦以其所有之上開行動電話為
    聯絡工具，無償轉讓予詹凱翔（72年12月12日生）如附表編
    號8 至11所示之禁藥即第二級毒品安非他命（均未達淨重10
    公克以上），嗣經臺灣嘉義地方法院檢察署檢察官指揮嘉義
    市政府警察局於99年7月1日查獲詹凱翔，99年10月20日查獲
    侯順溢，99年10月28日分別查獲童永承、伍佳偉供出上情而
    循線約詢湯順建而查悉上情，而湯順建所有供犯附表編號 1
    至11所示販賣第二級毒品安非他命、轉讓禁藥即第二級毒品
    安非他命所用之門號0000000000號之行動電話1支（含SIM卡
    1張）及計販賣第二級毒品所得財物共新臺幣5千元，則均未
    扣案。另湯順建於偵審中均自白如附表編號1至7所示之犯行
    。
三、案經嘉義市政府警察局移送臺灣嘉義地方法院檢察署檢察官
    偵查起訴。
    理  由
壹、證據能力方面
一、按被告以外之人於偵查中向檢察官所為之陳述，除顯有不可
    信之情況者外，得為證據；為同法第159 條之1第2項所規定
    。同法第158條之3復規定：「證人、鑑定人依法應具結而未
    具結者，其證言或鑑定意見，不得作為證據」，其立法理由
    乃在擔保該證言或鑑定意見，係據實陳述或公正誠實之可信
    性。查證人童永承、伍佳偉、詹凱翔於偵查中具結證述之詞
    係屬於偵查中向檢察官所為之陳述，雖屬傳聞證據，惟現階
    段刑事訴訟法規定，檢察官代表國家偵查犯罪、實施公訴，
    依法有訊問被告、證人及鑑定人之權，實務運作時，檢察官
    於偵查中向被告以外之人所取得之陳述，原則上均能遵守法
    律規定，不致違法取供，且經法定具結程序以擔保其證言之
    可信性，其可信度極高，被告並未提出有何顯不可信之情形
    ，足見證人童永承、伍佳偉、詹凱翔等人於檢察官偵查中具
    結後或具結前所為之陳述，應無顯有不可信之情況，而被告
    及其辯護人於原審審理時均未聲請傳喚證人童永承、伍佳偉
    、詹凱翔，且於原審及本院審理時均為認罪之表示，且公訴
    人、被告及其選任辯護人於本院亦表示捨棄傳喚上開證人到
    庭詰問，是揆諸前開規定，其等於偵查中向檢察官所為之陳
    述，自得為證據。
二、次按被告以外之人於審判外之言詞或書面陳述，除法律有規
    定者外，不得作為證據；又被告以外之人於審判外之陳述，
    雖不符合同法第159條之1至第159條之4之規定，但經當事人
    於審判程序同意作為證據，法院審酌該言詞陳述或書面陳述
    作成時之情況，認為適當者，亦得為證據。當事人、代理人
    或辯護人於法院調查證據時，知有第159條第1項不得為證據
    之情形，而未於言詞辯論終結前聲明異議者，視為有前項之
    同意，刑事訴訟法第159條第1項及第159條之5分別定有明文
    。經查，本判決下列所引用之各該被告以外之人於審判外之
    陳述（包含書面陳述），除公務員職務上製作之紀錄文書，
    並無顯不可信之情況，依刑事訴訟法第159 條之4第1款規定
    ，有證據能力外，其餘屬傳聞證據部分，業經檢察官、被告
    及辯護人於本院準備程序及審判期日中均明示同意此部分之
    證據有證據能力（見本院卷第41頁、42頁、54頁反面、55頁
    ），且迄至言詞辯論終結前亦未撤回前開同意，本院審酌上
    開證據資料製作時之情況，製作當時之過程、內容、功能等
    情況，其取得並無違法情形，具備合法可信之適當性保障，
    經綜合判斷，與本件犯罪待證事實，具有關連性，核無可信
    度明顯過低之情事，且認為以之作為證據應屬適當，爰依刑
    事訴訟法第159條之5規定，認前揭證據資料均有證據能力。
貳、認定犯罪事實所憑之證據及理由
一、上開犯罪事實，業據被告湯順建於警詢、偵查中、原審及本
    院審理時均坦承不諱（見偵查卷第69頁反面至72頁、116 頁
    、117 頁、160頁至162頁、原審卷第31頁至35頁、58頁、本
    院卷第40頁反面、48頁、57頁、58頁），核與證人童永承、
    伍佳偉、詹凱翔於警詢及偵查中；證人侯順溢於警詢時所為
    之證述情節互核相符（見偵查卷第22頁至24頁、39頁至41頁
    、43頁至45頁、54頁至56頁、59頁至62頁、129頁至131頁、
    135頁反面至136頁反面、159頁至162頁）。此外，並有0000
    000000號行動電話之相關雙向通聯明細、證人伍佳偉、童永
    承所使用電話之電信用戶基本資料列表等件附卷可稽（見警
    卷第16頁至18頁、24頁至33頁、40至43頁、偵查卷27頁至37
    頁、49頁至52頁、66頁至68頁、90頁至92頁、97頁至106 頁
    、111頁至114頁）。應認被告任意性之自白確與事實相符，
    足見被告確有於附表編號1 至11所示之時間、地點，為如附
    表編號1至7所示之販賣第二級毒品、為如附表編號8 至11所
    示轉讓禁藥即第二級毒品之行為，應屬真實。
二、按安非他命物稀價昂，取得不易，且為政府嚴予查緝之違禁
    物，販賣者刑責甚重，毒品價格常隨各種主、客觀因素而變
    動，固非一成不變，苟無利可圖，衡情應無甘冒被查緝之危
    險而平價無端轉交。次按，毒品並無公定之價格，不論任何
    包裝，均可任意分裝增減分量，而每次買賣之價量，亦可能
    隨時依雙方間之關係深淺、資力、需求量及對行情之認知、
    來源是否充裕、查緝是否嚴緊，購買者被查獲時供述購買對
    象之可能性風險之評估等而異其標準，非可一概而論。販賣
    之利得除經坦承犯行或價量俱臻明確外，委難察得實情；惟
    販賣者從價差或量差中牟利方式雖異，但其意圖營利之非法
    販賣行為則同一，顯見被告湯順建所為如附表編號1至7所示
    販賣第二級毒品安非他命，有營利之意圖至明，又被告於本
    院審理時供述：「（你販賣安非他命1 千元可以賺多少錢？
    ）我從中抽取一些安非他命吸食，大概是2、3百元的價值。
    」等語（見本院卷第58頁反面），故而被告所為如附表編號
    1 至7所示販賣第二級毒品之犯行，應確實有營利之意圖。
三、次按轉讓毒品達一定數量者，加重其刑至二分之一，其標準
    由行政院定之，毒品危害防制條例第8條第6項定有明文；而
    依行政院所頒布「轉讓持有毒品加重其刑之數量標準」第 2
    條第1款、第2款之規定，轉讓第一級毒品須達淨重5 公克以
    上；第二級毒品須達淨重10公克以上。本件被告如附表編號
    8至11所示轉讓第2級毒品安非他命予詹凱翔之犯行，業如前
    述，惟依證人詹凱翔於偵查中證述：98年12月底．．．．安
    非他命1包（0.15公克）；99年1月初．．．．重量不知道；
    99年1月中旬．．．．安非他命1包，淨重0.15公克；第4 次
    （99年7月1日）淨重2 錢左右等語（見偵查卷第159頁、160
    頁），而被告於原審審理時供述：如附表編號8 所示轉讓約
    0.1公克；編號9所示轉讓重量約0.5 公克；編號10所示轉讓
    數量約0.2公克；編號11所示轉讓約4公克左右云云（見原審
    卷第33頁至35頁），兩者所供述各次轉讓安非他命之重量不
    相符合，惟證人詹凱翔如附表編號8 至11所示安非他命既係
    由被告所轉讓，且所為證述或有不知重量或僅稱大約重量為
    何，應認以被告所供述各次轉讓安非他命之重量較為可信，
    且綜觀全卷，亦無其他證據足認被告轉讓第2 級毒品之重量
    已逾上開行政院所頒布淨重10公克以上之標準，依罪疑唯輕
    原則，自應為有利於被告之認定。從而，本件被告轉讓毒品
    第2 級毒品安非他命數量，應認均未達法定加重標準之淨重
    10公克。
四、綜上所述，被告所為如附表編號1至7所示之販賣第二級毒品
    、如附表編號8 至11所示轉讓禁藥即第二級毒品之犯行，均
    足堪認定，本案事證明確，應依法論科。
參、論罪科刑之理由
一、按安非他命係屬毒品危害防制條例第2條第2項第2 款所規定
    之第二級毒品，不得持有、轉讓及販賣，乃被告竟販賣安非
    他命、轉讓安非他命。
(一)、核被告如附表編號1至7所示之所為，係犯毒品危害防制條例
    第4條第2項之販賣第2級毒品罪，被告販賣前各非法持有第2
    級毒品安非他命之低度行為，應為其各當次進而販賣之高度
    行為所吸收，均不另論以持有罪。
(二)、查安非他命雖係第2 級毒品，但亦屬藥事法所稱之禁藥。而
    明知為禁藥而轉讓者，藥事法第83條第1 項定有處罰明文。
    故行為人明知為禁藥即安非他命而轉讓予他人者，其轉讓行
    為同時該當於毒品危害防制條例第8條第2項之轉讓第二級毒
    品罪及藥事法第83條第1 項之轉讓禁藥罪，屬法條競合，應
    依重法優於輕法、後法優於前法等法理，擇一處斷。而93年
    4月21日修正後之藥事法第83條第1項轉讓禁藥罪之法定本刑
    （七年以下有期徒刑，得併科新台幣五百萬元以下罰金），
    較毒品危害防制條例第8條第2項轉讓第2 級毒品罪之法定本
    刑（六月以上五年以下有期徒刑，得併科新台幣七十萬元以
    下罰金）為重，是轉讓安非他命之第2 級毒品，除轉讓達一
    定數量（依上訴人行為時行政院93年1月7日院台法字第0930
    080551號令訂定之「轉讓持有毒品加重其刑之數量標準」第
    2條第1項第2款規定轉讓第2級毒品達淨重10公克以上）；或
    成年人對十八歲以下之未成年人為轉讓行為，依毒品危害防
    制條例第8條第6項、第9 條各有加重其刑至二分之一之特別
    規定，而應依該加重規定處罰者外，均應依藥事法第83條第
    1 項之規定處罰，最高法院99年度台上字第6393號判決意旨
    可資參照。本件被告所犯如附表編號8至11所示轉讓第2級毒
    品安非他命之部分，依前述說明，均無加重其刑之情形，是
    被告所犯附表編號8 至11所示之犯行，均係犯藥事法第83條
    第1項之轉讓禁藥罪，公訴意旨認係犯毒品危害防制條例第8
    條第2項之轉讓第2級毒品罪，容有未合，此部分起訴法條應
    予變更。
二、被告所犯如附表編號1 至11所示之各罪，係犯意各別，行為
    不同，應予分論併罰。
三、又被告有事實欄所載之有期徒刑前科，於98年11月9 日縮刑
    期滿執行完畢之事實，有刑案資料查註紀錄表及臺灣高等法
    院被告前案紀錄表在卷可參，其於前開徒刑執行完畢後五年
    內，故意犯本件有期徒刑以上之罪，均應依刑法第47條第 1
    項規定論以累犯，除法定刑無期徒刑（即附表編號1至8所示
    販賣第2級毒品）部分，依刑法第65條第1項之規定，不得加
    重其刑外，其餘均各依法加重其刑。
四、又所謂「於偵查及審判中均自白者」，乃被告對所為已經構
    成犯罪要件之事實，在偵查及審判中向有偵查犯罪職權之公
    務員坦白供述者而言，至於其在坦白供述事實之同時，對於
    阻卻違法或阻卻責任之事由，有所主張或辯解，應屬辯護權
    之行使，不能據此即否定該自白之效力。查被告所犯如附表
    編號1至7所示販賣第二級毒品罪，於偵審中均自白，已如上
    述，爰依毒品危害防制條例第17條第2 項規定減輕其刑，就
    被告所犯如附表編號1至7所示之販賣第二級毒品罪，除法定
    刑無期徒刑部分不得加重外，依法先加後減之。
肆、本院撤銷改判之理由
一、原審以被告湯順建上開犯行罪證明確，因予以論罪科刑，固
    非無見，然查：
(一)、被告所為如附表編號8 至11所示轉讓禁藥即安非他命之犯行
    ，係使用其所有之門號0000000000號之行動電話（含SIM卡1
    張）為聯絡工具，原判決漏未於附表編號8 至11所示之宣告
    刑項下諭知沒收，容有未洽。
(二)、原判決就被告所犯此部分犯行，於定執行刑時僅定有期徒刑
    4年6月，顯屬過輕，亦有未洽。
二、綜上所陳，檢察官上訴意旨指摘被告所犯上開數罪，於數罪
    併罰合併定應執行刑為4年6月，顯屬過輕，因而指摘原判決
    不當，為有理由，且原判決亦有上開其餘可議之處，自應由
    本院將原判決撤銷改判，以期適法。
三、爰審酌被告僅因貪圖不法利益即販毒供人施用，戕害他人身
    體健康，危害社會治安，其未權衡利害輕重致罹重典，各次
    販賣所得不多，轉讓安非他命僅詹凱翔1 人，轉讓之數量、
    次數及犯罪之動機、目的、手段、犯罪後之態度及所造成之
    損害等一切情狀，各處如附表編號1 至11所示之刑，並定應
    執行有期徒刑6年。
四、按毒品危害防制條例第19條第1項規定：「犯第4條之罪者，
    其供犯罪所用或因犯罪所得之物，均沒收之，如全部或一部
    不能沒收時，追徵其價額或以其財產抵償之。」。又毒品危
    害防制條例第19條第1 項規定，係採義務沒收主義，故販賣
    毒品所得金錢，如能認定確係販賣毒品所得款項，應宣告沒
    收，不以當場搜獲扣押者為限，但因其並無「不問屬於犯人
    與否，沒收之」之特別規定，自仍以沒收物屬於犯人所有者
    為限，始得依該規定予以沒收。如所得財物為金錢而無法沒
    收時，應以其財產抵償之，而不發生追徵價額問題（最高法
    院93年度臺上字第1218號、第2670號、第2743號判決可參）
    ，查被告如附表編號1至7所示販賣第二級毒品安非他命所得
    財物，合計5,000 元，雖均未扣案，仍應依毒品危害防制條
    例第19條第1 項之規定宣告沒收，如全部或一部不能沒收，
    均應以其財產抵償之。
五、另未扣案之門號0000000000號行動電話1 支（含SIM卡1張）
    ，係被告所有供犯附表編號1至7所示販賣第二級毒品所使用
    之聯絡工具，業據被告供明在卷（見原審58頁、本院卷第43
    頁），雖未扣案，仍應依毒品危害防制條例第19條第1 項規
    定宣告沒收之，如全部或一部不能沒收時，追徵其價額。
六、又未扣案之門號0000000000號行動電話1 支（含SIM卡1張）
    ，亦係被告所有供犯如附表編號8 至11所示轉讓禁藥所使用
    之聯絡工具，業據被告供明在卷，已如前述，被告且供稱手
    機及SIM 卡現在都在家裡等語（見原審卷第58頁），足見無
    證據證明業已滅失，爰依刑法第38條第1項第2款規定，宣告
    沒收。
伍、適用之法律
一、刑事訴訟法第369條第1項前段、第364條、第299條第1 項前
    段、第300條。
二、毒品危害防制條例第4條第2項、第17條第2項、第19條第1項
    。
三、藥事法第83條第1項。
四、刑法第11條前段、第47條第1項、第51條第5 款、第38條第1
    項第2款。
本案經檢察官郭珍妮到庭執行職務。
中    華    民    國   100    年    11    月    23    日
                  刑事第四庭    審判長法  官  吳志誠
                                      法  官  陳珍如
                                      法  官  吳森豐
以上正本證明與原本無異。
如不服本判決應於收受送達後10日內向本院提出上訴書狀，其未
敘述上訴理由者，並得於提起上訴後10日內向本院補提理由書（
均須按他造當事人之人數附繕本）「切勿逕送上級法院」。
                                      書記官  岑  玢
中    華    民    國   100    年    11    月    23    日
毒品危害防制條例第4條第2項：
製造、運輸、販賣第二級毒品者，處無期徒刑或7年以上有期徒
刑，得併科新臺幣1千萬元以下罰金。
藥事法第83條第1項：
明知為偽藥或禁藥，而販賣、供應、調劑、運送、寄藏、牙保、
轉讓或意圖販賣而陳列者，處7年以下有期徒刑，得併科新臺幣5
百萬元以下罰金。
附表：
┌─┬───┬───┬───┬────┬────────────────┐
│編│購買或│時  間│地  點│內  容  │  罪名及宣告刑（含主刑及從刑）  │
│號│受讓毒│      │      │        │                                │
│  │品者  │      │      │        │                                │
├─┼───┼───┼───┼────┼────────────────┤
│ 1│童永承│99年4 │在嘉義│被告以50│湯順建販賣第二級毒品，累犯，處有│
│  │      │月29日│市西區│0元之價 │期徒刑參年拾月。未扣案行動電話壹│
│  │      │凌晨0 │姜文街│格販賣安│具（含0000000000號SIM │
│  │      │時21分│182號 │非他命1 │卡壹張）沒收，如全部或一部不能沒│
│  │      │許    │童永承│小包與童│收時，追徵其價額；販賣第二級毒品│
│  │      │      │住處  │永承    │所得新臺幣伍佰元沒收，如全部或一│
│  │      │      │      │        │部不能沒收時，以其財產抵償之。  │
├─┼───┼───┼───┼────┼────────────────┤
│ 2│童永承│99年4 │在嘉義│被告以50│湯順建販賣第二級毒品，累犯，處有│
│  │      │月30日│市西區│0元之價 │期徒刑參年拾月。未扣案行動電話壹│
│  │      │下午6 │姜文街│格販賣安│具（含0000000000號SIM │
│  │      │時許  │182號 │非他命1 │卡壹張）沒收，如全部或一部不能沒│
│  │      │      │童永承│小包與童│收時，追徵其價額；販賣第二級毒品│
│  │      │      │住處  │永承    │所得新臺幣伍佰元沒收，如全部或一│
│  │      │      │      │        │部不能沒收時，以其財產抵償之。  │
├─┼───┼───┼───┼────┼────────────────┤
│ 3│童永承│99年6 │在嘉義│被告以50│湯順建販賣第二級毒品，累犯，處有│
│  │      │月23日│市西區│0元之價 │期徒刑參年拾月。未扣案行動電話壹│
│  │      │下午1 │姜文街│格販賣安│具（含0000000000號SIM │
│  │      │時許  │182號 │非他命1 │卡壹張）沒收，如全部或一部不能沒│
│  │      │      │童永承│小包與童│收時，追徵其價額；販賣第二級毒品│
│  │      │      │住處  │永承    │所得新臺幣伍佰元沒收，如全部或一│
│  │      │      │      │        │部不能沒收時，以其財產抵償之。  │
├─┼───┼───┼───┼────┼────────────────┤
│ 4│伍佳偉│99年5 │在嘉義│被告以1,│湯順建販賣第二級毒品，累犯，處有│
│  │      │月28日│市西區│000元之 │期徒刑參年拾月。未扣案行動電話壹│
│  │      │下午4 │友忠路│價格販賣│具（含0000000000號SIM │
│  │      │時40分│與友愛│安非他命│卡壹張）沒收，如全部或一部不能沒│
│  │      │許    │路路口│1小包與 │收時，追徵其價額；販賣第二級毒品│
│  │      │      │      │伍佳偉  │所得新臺幣壹仟元沒收，如全部或一│
│  │      │      │      │        │部不能沒收時，以其財產抵償之。  │
├─┼───┼───┼───┼────┼────────────────┤
│ 5│伍佳偉│99年6 │在嘉義│被告以1,│湯順建販賣第二級毒品，累犯，處有│
│  │      │月18日│市西區│000元之 │期徒刑參年拾月。未扣案行動電話壹│
│  │      │下午6 │友忠路│價格販賣│具（含0000000000號SIM │
│  │      │時40分│與友愛│安非他命│卡壹張）沒收，如全部或一部不能沒│
│  │      │許    │路路口│1小包與 │收時，追徵其價額；販賣第二級毒品│
│  │      │      │      │伍佳偉  │所得新臺幣壹仟元沒收，如全部或一│
│  │      │      │      │        │部不能沒收時，以其財產抵償之。  │
├─┼───┼───┼───┼────┼────────────────┤
│ 6│侯順溢│99年5 │在嘉義│被告以1,│湯順建販賣第二級毒品，累犯，處有│
│  │      │月28日│市西區│000元之 │期徒刑參年拾月。未扣案行動電話壹│
│  │      │下午7 │自強街│價格販賣│具（含0000000000號SIM │
│  │      │時39分│全家便│安非他命│卡壹張）沒收，如全部或一部不能沒│
│  │      │許    │利商店│1小包與 │收時，追徵其價額；販賣第二級毒品│
│  │      │      │前    │侯順溢  │所得新臺幣壹仟元沒收，如全部或一│
│  │      │      │      │        │部不能沒收時，以其財產抵償之。  │
├─┼───┼───┼───┼────┼────────────────┤
│ 7│侯順溢│99年6 │在嘉義│被告以50│湯順建販賣第二級毒品，累犯，處有│
│  │      │月2日 │市西區│0元之價 │期徒刑參年拾月。未扣案行動電話壹│
│  │      │凌晨1 │自強街│格販賣安│具（含0000000000號SIM │
│  │      │時57分│全家便│非他命1 │卡壹張）沒收，如全部或一部不能沒│
│  │      │許    │利商店│小包與侯│收時，追徵其價額；販賣第二級毒品│
│  │      │      │前    │順溢    │所得新臺幣伍佰元沒收，如全部或一│
│  │      │      │      │        │部不能沒收時，以其財產抵償之。  │
├─┼───┼───┼───┼────┼────────────────┤
│ 8│詹凱翔│98年12│在嘉義│被告無償│湯順建犯藥事法第八十三條第一項之│
│  │      │月某日│市東區│轉讓約0.│轉讓禁藥罪，累犯，處有期徒刑捌月│
│  │      │晚間7 │忠孝路│1公克安 │。未扣案行動電話壹具（含○九一六│
│  │      │時許  │麥當勞│非他命與│二○五一六○號SIM卡壹張）沒收。 │
│  │      │      │後面  │詹凱翔  │                                │
├─┼───┼───┼───┼────┼────────────────┤
│ 9│詹凱翔│99年1 │在嘉義│被告無償│湯順建犯藥事法第八十三條第一項之│
│  │      │月初某│市東區│轉讓約0.│轉讓禁藥罪，累犯，處有期徒刑捌月│
│  │      │日晚間│忠孝路│5公克安 │。未扣案行動電話壹具（含○九一六│
│  │      │7時許 │麥當勞│非他命與│二○五一六○號SIM卡壹張）沒收。 │
│  │      │      │後面  │詹凱翔  │                                │
├─┼───┼───┼───┼────┼────────────────┤
│10│詹凱翔│99年1 │在嘉義│被告無償│湯順建犯藥事法第八十三條第一項之│
│  │      │月中旬│市西區│轉讓約0.│轉讓禁藥罪，累犯，處有期徒刑捌月│
│  │      │某日晚│友忠路│2公克安 │。未扣案行動電話壹具（含○九一六│
│  │      │間11時│827巷5│非他命與│二○五一六○號SIM卡壹張）沒收。 │
│  │      │許    │弄36號│詹凱翔  │                                │
├─┼───┼───┼───┼────┼────────────────┤
│11│詹凱翔│99年7 │在嘉義│被告無償│湯順建犯藥事法第八十三條第一項之│
│  │      │月1日 │市西區│轉讓約4 │轉讓禁藥罪，累犯，處有期徒刑捌月│
│  │      │上午9 │自強街│公克安非│。未扣案行動電話壹具（含○九一六│
│  │      │時許  │全家便│他命與詹│二○五一六○號SIM卡壹張）沒收。 │
│  │      │      │利商店│凱翔    │                                │
│  │      │      │前    │        │                                │
└─┴───┴───┴───┴────┴────────────────┘